# 请教：长期股权投资的问题

提问人：zhouby88 时间：2012-12-28 10:36:38
请教陈版和各位： A公司是新设公司，由张三出资货币 1000 万和甲公司拿对乙公司的100%股权作价 4000 万出资，股权出资经过评估，评估时乙公司净资产 2000 万，评估值 4500 万，经过验资和工商登记后，A公司成立，我想问各位： 1 、A公司对股权的出资的入帐价值是按出资的协议价（ 4000 万），还是评估价（ 4500 万），或还是适用同一控制下的合并，按净资产 2000 万入帐？ 2 、如果按协议价 4000 万入帐，那A公司的合并报表编制时，乙公司的评估增值部分怎么处理，是抵资本公积吗？那合并报表资本公积会出现负数对吗？ 3 、如果按净资产入帐，那股权投资时，实收资本应该是 4000 万，那差额部分怎么处理，放哪里，放负数资本公积合理吗？

回答人：chenyiwei
回复 ying0518 的帖子
1 、这样处理的前提是甲能够控制A公司。
2 、在实务中，如果涉及此类情况下标的股权对应的账面净资产小于新增实收资本，则为了避免个别报表层面资本公积出现负数，给人造成“出资不足”的误解，此时也可接受在A公司的个别报表层面对该项股权投资按照投资各方共同确认的价值计量的做法，但在A公司编制合并报表时，应将评估增值冲回，在合并报表层面完全体现会计准则对同一控制下合并的处理原则要求。